# 求助陈版及各位老师：在建工程减值

提问人：kingsen307 时间：2019-11-20 06:30:35
某公司在建水电站，由于工程质量问题，导致试运行时，产生大漏水事故，发电厂受损情况严重，根据协议事故损失应当由施工单位承担（已起诉），但截至资产负债表日，法院尚未判决。
请问： 1 、该公司在建工程是计提减值准备合适还是根据实际损失确认营业外支出比较合适？
2 、公司以该项目实际损失由施工单位承担为由，不愿计提减值损失（或计入营业外支出）是否合适？

回答人：chenyiwei
1 、考虑该项资产日后有无修复的价值，还是无修复价值，直接报废。如果没有修复价值，则应在履行必要的审批程序后，直接核销处理，不应计提减值准备。
2 、首先法院尚未判决，最终是否应由施工方承担责任仍有不确定性；其次即使胜诉，也应谨慎考虑施工单位承担赔偿的意愿和能力。由于影响重大，应保持高度的职业谨慎态度。在赔款有不确定性的情况下，基于谨慎原则，建议先将已确定的损失转入损益（营业外支出）处理。